【裁判字號】    99,台抗,948
【裁判日期】    991130
【裁判案由】    妨害性自主聲請再審
【裁判全文】
最高法院刑事裁定              九十九年度台抗字第九四八號
抗  告  人  葉錦煌
上列抗告人因妨害性自主案件，不服台灣高等法院中華民國九十
九年十月十八日駁回聲請再審之裁定（九十九年度聲再字第三六
一號），提起抗告，本院裁定如下：
    主  文
抗告駁回。
    理  由
本件原裁定以：按有罪之判決確定後，為受判決人之利益聲請再
審，必其聲請之理由合於刑事訴訟法第四百二十條第一項所定情
形之一，或同法第四百二十一條有足生影響於判決之重要證據漏
未審酌者，始准許之。又依同法第四百二十條第一項第二、三款
之規定，有罪之判決確定後，原判決所憑之證言已證明其為虛偽
之情形或受有罪判決之人，已證明其係被誣告之情形，固得聲請
再審；但所謂已證明其為虛偽或已證明其係被誣告，均須以經判
決確定，或其刑事訴訟不能開始或續行，非因證據不足者為限，
此觀諸同條第二項規定甚明。次按同法第四百二十條第一項第六
款所謂發見確實之新證據，係指該證據於事實審法院判決前已經
存在，為法院、當事人所不知，不及調查斟酌，至其後始行發見
，且就證據本身形式上觀察，固不以絕對不須經過調查程序為條
件，但必須顯然可認為足以動搖原有罪確定判決，而為受判決人
無罪、免訴、免刑或輕於原判決所認罪名之判決者為限。本件抗
告人即受判決人提出桃園縣政府警察局（下稱桃園縣警局）民國
九十九年四月三十日桃警勤字第0990053306號書函，認屬「新證
據」，並以該書函載明：「本局勤務指揮中心一一０受理報案紀
錄，確於九十二年二月十九日五時四十四分接獲行動電話000000
0000號報案稱桃園縣龜山鄉○○○路六十二號四樓三０七號房內
發生糾紛案」等語，以證明案發當日確係由其報案，原審法院九
十四年度少連上訴字第四四號妨害性自主案件確定判決認定係由
證人張志中、李家榮報案，事實認定有誤。證人張志中、李家榮
於審判中證述係渠等報案顯然虛偽，其係被誣告性侵害被害人Ａ
１（人別資料詳卷），因認有刑事訴訟法第四百二十條第一項第
二、三、六款之再審事由云云。惟查抗告人雖以其有同法第四百
二十條第一項第二、三款之再審事由聲請再審，然並未提出相關
之有罪確定判決，亦無該等案件已經訴訟，然因證據不足以外之
原因致不能開始或續行之證明等情事，僅以原確定判決不利於己
而指摘證人張志中、李家榮係偽證或抗告人係被誣告，即尚有未
足。又抗告人所提出前開桃園縣警局書函，固係依據該局九十二
年二月十九日勤務指揮中心一一０受理報案紀錄作成，惟原確定
判決論處抗告人加重強制性交罪刑，係依憑：證人即被害人Ａ１
於審理時對於抗告人無故侵入Ａ１所承租套房內，對已熟識而不
知抗拒之Ａ１加以猥褻，復以強暴方式對Ａ１性交得逞之情節證
述甚詳。而Ａ１於案發後經警採集其左手指甲內微物，經鑑定該
微物之DNA與抗告人之DNA-STR型別相同，有內政部警政署刑事警
察局鑑驗書可稽，顯見Ａ１被強制性交時確有掙扎，否則其指甲
內豈會留存與抗告人型別相同之微物；另佐以證人張志中、李家
榮證述：案發當時Ａ１跑到「神乎其技」網咖店後，有述說遭抗
告人性侵害之情節，及渠等嗣後有前往抗告人房間理論之見聞；
另警員黃世興、簡文賢證述渠等至抗告人房間處理經過及房間內
當時之概況等，以此佐證證人Ａ１證述抗告人對其強制性交等情
節，乃信而有徵，可以採信，為其主要論據。則本案發生後究係
由何人報案，顯然於認定抗告人有無對Ａ女強制性交之犯行並無
影響，況原確定判決亦援用證人李家榮證稱：其有請張志中至超
商報警；證人張志中亦證稱其當時在抗告人房內有以手機打一一
０報案，之後就到樓下，超商店員也幫忙打電話給（桃園縣警局
龜山分局）坪頂派出所，警察到後，抗告人就將門關上，警察踹
門進入，警察在抗告人床舖周圍地上找到Ａ１之內褲、長褲。而
證人即警員黃世興、簡文賢亦證稱：在7-11超商看到Ａ１與二個
男生將其等攔下來，說是他們報的案，就帶其等上去，上樓之後
，抗告人房門關著，經其等敲門，但抗告人都不開門，因為是喇
叭鎖，其等即把門踹開，抗告人房間很小，褲子與內褲位置很靠
近，但不同位置等語。足徵證人張志中、李家榮證述渠等有報案
等情，並非虛妄。綜上，抗告人提出之前開桃園縣警局書函，縱
令內容屬實，然並不足以動搖原有罪確定判決，難認有再審理由
。又抗告人提出長庚醫療財團法人林口長庚紀念醫院函一份，以
證明其於九十二年二月十九日確因傷至該醫院急診就醫一節，因
抗告人已自承案發後被張志中、李家榮兩人合力毆打，事後由警
員帶往林口長庚紀念醫院就診（見再審聲請狀），而原確定判決
亦載明證人張志中於原審證述其有與抗告人理論，結果雙方起肢
體衝突等語，則抗告人所受之傷害即令屬實，亦係案發後李家榮
、張志中前往其房間理論時，雙方衝突所造成，與抗告人有無性
侵害Ａ１之事實無關，亦不足動搖原確定判決，難認有再審之理
由。此外，抗告人另指原確定判決有事實認定錯誤、採證失據之
違法云云。惟查此部分再審事由，前已經原審法院九十九年度聲
再字第一一三號以再審之聲請違背法律上之程式（原裁定誤為無
再審理由），裁定駁回其聲請確定在案，抗告人復以同一原因聲
請再審，違反刑事訴訟法第四百三十四條第二項之規定，爰一併
予以駁回。經核於法尚無違誤。抗告意旨略以：抗告人為真正之
被害人，案發當日確係由伊報案；證人張志中、李家榮於審判中
證述係渠等報案顯然虛偽，伊被誣告性侵害Ａ１；本件確定重要
證據漏未審酌云云，要係就原裁定已說明論駁明確之事項，徒憑
己見再為爭辯，其抗告非有理由，應予駁回。
據上論結，應依刑事訴訟法第四百十二條，裁定如主文。
中    華    民    國  九十九  年   十一   月   三十   日
                      最高法院刑事第八庭
                          審判長法官  邵  燕  玲  
                                法官  李  伯  道  
                                法官  孫  增  同  
                                法官  李  嘉  興  
                                法官  吳      燦  
本件正本證明與原本無異
                                      書  記  官  
中    華    民    國  九十九  年   十二   月    六    日
                                                       s

司法院資訊處製作；財團法人民間司法改革基金會備份。
